臺灣板橋地方法院交通案件裁定　　　　　　　　　 九十一年度交聲字第八七一號
　　原處分機關　交通部公路總局臺北區監理所
　　異　議　人
　　即受處分人　甲○○
右異議人因違反道路交通管理處罰條例案件，不服交通部公路局臺北區監理所民國九
十一年五月十四日所為處分（案號：北監六字第裁四○－ＣＧ0000000號），
聲明異議，本院裁定如左：
    主  文
異議駁回。
    理  由
一、異議暨到庭陳述意旨以伊身分證住址是龍濱路九十六號，實際上戶口名簿住址是
    龍濱路九十六號二樓，怕郵差送掛號信時，不知如何投遞，因龍濱路是十二樓大
    廈，所以掛號信才沒有收到，當時買車的行照住址寫九十六號而已；沒有收到紅
    單，審驗時，監理所沒有說有此件，不是不繳，但確實沒有收到紅單，行車執照
    上是三重市○○路九十六號，沒有註明二樓，剛買車時，車行沒有記載清楚等云
    云。
二、按汽車駕駛人，行車速度，超過規定之最高時速，處新臺幣一千二百元以上二千
    四百元以下罰鍰，為道路交通管理處罰條例第四十條第一項所明定。次按汽車駕
    駛人違反第四十條第一項規定者，除依原條款處罰鍰外，並予記違規點數一點，
    同條例第六十三條第一項第一款亦定明文。
三、經查：異議人於民國九十年十一月二十八日十六時三十六分許，駕駛車號：七Ｍ
    －三一三號營業小客車【計程車】，行經臺北縣淡水鎮○○○路十一公里處，於
    行車限速六十公里之路段，經測得時速為七十二公里，超速十二公里，未滿二十
    公里之違規事實，經臺北縣警察局交通隊逕行舉發，有臺北縣警察局北縣警交字
    第ＣＧＣＧ0000000號舉發違反道路交通管理事件通知單及採證相片二張
    附卷可稽，亦為異議人所是認，因之該等違規事實，堪認為真實。
四、異議人雖以前詞異議，然行政罰因以行政義務之違反，為其可罰性依據，於責任
    要件上無刑事制裁法律以處罰故意犯為原則、處罰過失犯為例外理論之適用，亦
    未設類似刑法關於過失犯之處罰，以法律有明文規定者為限之法文，惟其處罰仍
    帶有對於違反行政義務之不法行為加以非難、制裁之內涵，自以行為人之行為出
    於故意或過失為必要；再者，應受行政罰之行為，僅須違反禁止規定或作為義務
    ，而不以發生損害或危險為其要件者，推定為有過失，於行為人不能舉證證明自
    己無過失時，即應受處罰（司法院大法官會議釋字第二七五號解釋文宣示相同意
    旨，茲參照之），此為行政處分實質內涵之責任要件，是如前所述舉發實際情形
    ，已屬明確，亦為異議人所不否認。本件異議人所為爭執者，乃以其未收悉舉發
    通知單【紅單】為由，然行政處分前行政程序之完成，如須受處分人【行政處分
    之相對人】之實質參與者，則該相對人仍負有協同之注意義務，若有違反，該等
    行政處分之效力，不因之而失其效力，換言之，該注意義務違反之相對人，即應
    擔負該行政處分所及之不利益。徵諸上揭，本件異議人前所提監理住址係臺北縣
    三重市○○路九十六號，此有異議人身分證暨本件七Ｍ－三一三號營業小客車行
    車執照影本各在卷，是異議人所陳應係：九十六號二樓一節，自屬異議人未盡其
    協同參與之義務，為其所不否認（見本院九十一年六月二十七日訊問筆錄），據
    上，異議人有前述違規行為，而原處分機關因據論處，核無違誤，本件異議為無
    理由，應予駁回
據上論斷，應依道路交通案件處理辦法第十九條，裁定如主文。
中      華      民      國  九  十  一  年      六      月  二  十  八  日
                                      臺灣板橋地方法院交通法庭
                                            法  官  黎錦福
右正本證明與原本無異。
如不服本裁定，應於裁定送達後五日內向本院提出抗告狀。
                                            書記官  戴尚榮
中      華      民      國  九  十  一  年      七      月      二    日
